【裁判字號】    95,易,255
【裁判日期】    950905
【裁判案由】    竊盜
【裁判全文】
臺灣宜蘭地方法院刑事判決               95年度易字第255號
公  訴  人  臺灣宜蘭地方法院檢察署檢察官
被      告  甲○○
上列被告因竊盜案件，經檢察官提起公訴（95年度偵字第861號
）後，檢察官聲請改依協商程序而為判決，本院合議庭裁定由受
命法官獨任進行協商程序，判決如下：
    主  文
甲○○連續攜帶兇器竊盜，處有期徒刑柒月，緩刑貳年。
    事實及理由
一、犯罪事實：
    甲○○意圖為自己不法所有之概括犯意，自民國94年8月12
    日上午10時許起至95年1月10日上午10時許止，連續為下列
    之行為：
（一）於民國94年8月12日上午10時許，在宜蘭縣南澳鄉○○○
      道內，以客觀上對人之生命、身體足以造成危害之兇器油
      壓剪1支，剪斷臺灣鐵路局所有，由乙○○所管領之電纜
      線約15公斤後，竊取得手，並將之變賣予不知情之流動舊
      貨商。
（二）於94年9月上旬某日上午10時許，在同一地點，持相同之
      兇器油壓剪1支，以同一方法竊取臺灣鐵路局所有，由乙
      ○○所管領之電纜線約10公斤得手，並將之變賣予不知情
      之流動舊貨商。
（三）於94年10月中旬某日上午10時許，在同一地點，持相同之
      兇器油壓剪1支，以同一方法竊取臺灣鐵路局所有，由乙
      ○○所管領之電纜線約12公斤得手，並將之變賣予不知情
      之流動舊貨商。
（四）於94年11月中旬某日上午10時許，在同一地點，持相同之
      兇器油壓剪1支，以同一方法竊取臺灣鐵路局所有，由乙
      ○○所管領之電纜線約20公斤得手，並將之變賣予不知情
      之流動舊貨商。
（五）於94年11月下旬某日上午10時許，在同一地點，持相同之
      兇器油壓剪1支，以同一方法竊取臺灣鐵路局所有，由乙
      ○○所管領之電纜線約15公斤得手，並將之變賣予不知情
      之流動舊貨商。
（六）於94年12月上旬某日上午10時許，在同一地點，持相同之
      兇器油壓剪1支，以同一方法竊取臺灣鐵路局所有，由乙
      ○○所管領之電纜線約10公斤得手，並將之變賣予不知情
      之流動舊貨商。
（七）於94年12月中旬某日上午10時許，在同一地點，持相同之
      兇器油壓剪1支，以同一方法竊取臺灣鐵路局所有，由乙
      ○○所管領之電纜線約18公斤得手，並將之變賣予不知情
      之流動舊貨商。
（八）於95年1月4日上午10時許，在同一地點，持相同之兇器油
      壓剪1支，以同一方法竊取臺灣鐵路局所有，由乙○○所
      管領之電纜線約12公斤得手，並將之變賣予不知情之流動
      舊貨商。
（九）於95年1月10日上午10時許，在同一地點，持相同之兇器
      油壓剪1支，以同一方法竊取臺灣鐵路局所有，由乙○○
      所管領之電纜線約20公斤得手，並將之變賣予不知情之流
      動舊貨商。
二、證據：
（一）被告甲○○之自白。
（二）證人即被害人乙○○之證述。
（三）現場照片4張。
（四）宜蘭縣警察局蘇澳分局偵破報告。
三、本件經檢察官與被告甲○○於審判外達成協商之合意，且被
    告已認罪，其合意內容為：被告認罪之罪名為刑法第321條
    第1項第3款之攜帶兇器竊盜罪，願受科刑範圍為有期徒刑七
    月，緩刑二年。經查，上開協商合意並無刑事訴訟法第455
    條之4第1項所列情形之一，檢察官聲請改依協商程序而為判
    決，本院爰不經言詞辯論，於協商合意範圍內為協商判決。
    又被告行為後，刑法業於94年2月2日經總統以華總一義字第
    09400014901號令修正公布，並於95年7月1日施行（下稱新
    刑法，修正前刑法下稱舊刑法），參酌最高法院95年5月23
    日刑事庭第8次會議決議，新刑法第2條第1項之規定，係規
    範行為後法律變更所生新舊法律比較適用之準據法，於新刑
    法施行後，應適用新刑法第2條第1項之規定，為「從舊從輕
    」之比較。另於比較時應就罪刑有關之共犯、未遂犯、想像
    競合犯、牽連犯、連續犯、結合犯，以及累犯加重、自首減
    輕暨其他法定加減原因（如身分加減）與加減比例等一切情
    形，本於統一性及整體性原則，綜其全部罪刑之結果而為比
    較。本案涉及法律變更之部分經附表所示比較新舊刑法之結
    果，新刑法未較有利於被告，依新刑法第2條第1項前段規定
    ，自應適用行為時法即舊刑法。被告先後9次竊盜行為，時
    間緊接，目的相同，所犯又係構成要件相同之罪，顯係基於
    概括犯意而為之，為連續犯，應依舊刑法第56條之規定論以
    一罪，並依法加重其刑。本件被告未曾受有期徒刑以上刑之
    宣告，有臺灣高等法院被告前案紀錄表存卷可參，其因一時
    疏忽，致罹刑章，犯後已深知悔悟，其歷經此次偵審程序後
    ，當已知所警惕，而無再犯之虞，故本院認前開對其宣告之
    刑，以暫不執行為適當，爰併宣告緩刑2年，以啟自新。至
    被告犯罪所用之油壓剪1支，被告否認為其所有，亦無證據
    足以證明為被告所有，不予宣告沒收，附此敘明。
四、應適用之法條：
    刑事訴訟法第455條之2第1項、第455條之4第2項、第455條
    之8、第455條之10，刑法第2條第l項前段、第321條第1項第
    3款、修正前刑法第56條、第74條第1款，判決如主文。
五、本判決除有刑事訴訟法第455條之4第1項第1款、第2款、第4
    款、第6款、第7款所定情形之一，或違反同條第2項規定者
    外，檢察官與被告均不得上訴。
六、如有前項得上訴之情形，得自收受判決送達之日起10日內，
    向本院提出上訴書狀，上訴於第二審法院。
本案經檢察官陳嘉瑜到庭執行職務。
中    華    民    國    95    年     9     月    5    日
                  刑事第三庭  法  官  郭淑珍
以上正本證明與原本無異
                              書記官  林秀麗
中    華    民    國    95    年    9     月    6     日
附錄論罪科刑之法條：
刑法第321條第1項第3款
犯竊盜罪而有下列情形之一者，處六月以上、五年以下有期徒刑
：
三、攜帶兇器而犯之者。
附表：
┌───┬───────┬────────┬──────┐
│ 比較 │舊刑法於本案適│新刑法於本案適用│依從舊從輕原│
│ 法條 │用之法律效果  │之法律效果      │則比較結果  │
├───┼───────┼────────┼──────┤
│刑法第│適用連續犯之規│刪除連續犯之規定│本條從舊刑法│
│56條  │定，以一罪論，│，屬於數罪併罰，│較有利於被告│
│      │並得加重本刑至│得定數罪刑合併之│。          │
│      │2分之1。      │刑期以下。      │            │
├───┼───────┼────────┼──────┤
│刑法第│影響緩刑宣告之│影響緩刑宣告之前│新刑法增列緩│
│74條  │前案不限故意或│案限於故意犯，增│刑宣告，得同│
│      │過失犯，未列併│列併得酌命被告應│時酌命被告負│
│      │得酌命被告應遵│遵守之事項。本件│擔，以舊刑法│
│      │守之事項。本件│被告前未曾受有期│較有利於被告│
│      │被告前未曾受有│徒刑以上刑之宣告│。          │
│      │期徒刑以上刑之│，得宣告緩刑，併│            │
│      │宣告，得宣告緩│得酌命被告應遵守│            │
│      │刑。          │之事項。        │            │
├───┴───────┴────────┴──────┤
│綜合比較結果：                                        │
│因被告依舊刑法成立連續犯，依新刑法應為數罪併罰，以舊刑│
│法顯較有利於被告，且有關緩刑之規定新刑法未較有利於被告│
│，故本案應一體適用行為時刑法即舊刑法。                │
└───────────────────────────┘


司法院資訊處製作；財團法人民間司法改革基金會備份。
